【裁判字號】    95,易,301
【裁判日期】    950630
【裁判案由】    竊盜
【裁判全文】
臺灣彰化地方法院刑事判決               95年度易字第301號
公  訴  人  臺灣彰化地方法院檢察署檢察官
被      告  乙○○
            丁○○
                    （另案於臺灣彰化監獄執行中）
上列被告等因竊盜案件，經檢察官提起公訴（94年度偵字第8893
號、95年度偵字第675、788號），本院判決如下：
    主  文
乙○○共同連續踰越牆垣竊盜，處有期徒刑壹年。
丁○○共同踰越牆垣竊盜，累犯，處有期徒刑拾月。
    事  實
一、丁○○前因違反麻醉藥品管理條例等案件，經臺灣高等法院
    臺中分院於民國85年7月15日，以85年度上訴字第3457號判
    決判處有期徒刑3年5月確定，再因違反麻醉藥品管理條例案
    件，經本院於85年12月14日，以85年度易字第2250號判決判
    處有期徒刑5月確定，其於85年9月13日入監接續執行上開二
    案，於87年6月1日縮刑假釋出監。嗣丁○○在保護管束期間
    又因施用毒品案件，經送往執行強制戒治並撤銷假釋，於89
    年3月3日停止戒治轉執行殘刑1年11月27日，甫於91年1月20
    日縮刑期滿執行完畢。(一)、丁○○猶不知悔改，竟與乙○○
    基於意圖為自己不法所有之犯意聯絡及行為分擔，於94年9
    月22日凌晨2、3時許，先由乙○○駕駛車號PZ─1007號自小
    客車，搭載丁○○至位於彰化縣福興鄉○○路○段314巷16-1
    號之「麥斯精密工業股份有限公司」（下稱麥斯公司）後，
    再由丁○○以翻越圍牆之方式入內，而共同竊取該公司所有
    之白鐵球閥共重1150公斤（合計價值新台幣【下同】21萬2
    千零8元）。得手後，丁○○即與乙○○共同載運前開贓物
    至「鹿東資源回收場」，由乙○○下車以17640元之價格，
    販賣予不知情之許書昇（檢察官另為不起訴處分），所得款
    項則由2人均分花用一空。(二)、乙○○承前意圖為自己不法
    所有之概括犯意，於同月25日上午10時許，駕駛向丁○○借
    得之前揭自小客車，獨自至位於彰化縣鹿港鎮詔安里吳厝巷
    48號之「統祥新公司」倉庫前，以推開該處大門（未上鎖）
    之方式入內，徒手竊取丙○○所有之鐵製模具、模頭共重
    550公斤。得手後，再載運前開贓物至「鹿東資源回收場」
    ，以3050元之價格，販賣予不知情之許書昇（檢察官另為不
    起訴處分），所得款項亦花用一空。嗣經甲○○於94年9月
    26日13時50分許在「鹿東資源回收場」發現其公司所有失竊
    之白鐵球閥後，報警而循線查知上情。
二、案經彰化縣警察局鹿港分局報請臺灣彰化地方法院檢察署檢
    察官偵查起訴。
    理  由
一、訊據被告乙○○對於上揭事實，於偵查中供承不諱；被告丁
    ○○則矢口否認有事實(一)之竊盜犯行，辯稱：他只有借車牌
    號碼PZ─1007號自小客車給乙○○，當天是乙○○要他去幫
    忙搬東西，他不知道東西是乙○○偷的云云。經查：
二、證據能力之說明
(一)、按因偵查中檢察官向被告以外之人所取得之陳述，原則上均
    能遵守法律規定，不致違法取供，其可信性極高。刑事訴訟
    法第159條之1第2項則明定被告以外之人於偵查中向檢察官
    所為陳述，除顯有不可信之情況者外，得為證據。
(二)、關於證人即共同被告乙○○於警詢及偵查中證詞之證據能力
    ：證人即共同被告乙○○於檢察官偵訊時所為陳述，未曾提
    及檢察官在偵訊時有任何不法取供之情形，並無顯不可信之
    情況，得作為本件之證據。
三、實體上有關認定被告犯罪事實所憑之證據及理由：
(一)、上揭犯罪事實，業據證人即被害之麥斯公司課長甲○○於警
    詢、偵查中及證人即被害人丙○○於警詢中證述綦詳。又證
    人即共同被告乙○○於偵查中結證：（對於警方移送之犯罪
    事實是否承認？【提示並告以要旨】）我是跟丁○○去偷，
    是丁○○下車去偷的。（在警詢中為何說是跟鞠浩堂去的？
    ）因為我懷疑是鞠浩堂去報警的，所以我才說是跟鞠浩堂去
    偷的，事實上是我跟丁○○去偷的。（如何分工？）當初是
    丁○○提議去偷的，所以我就開他的車到現場，因為我對環
    境不熟，就由他下車去偷‧‧‧（如何進入公司內？）他是
    爬圍牆進去的，東西是放在圍牆內的空地，圍牆大約與我差
    不多高，‧‧‧他是先把東西放在圍牆上面，再將東西拿下
    來‧‧‧等語（見94年度偵字第8893號偵查卷第60、94頁）
    甚明。證人即經營鹿東資源回收場之許書昇於偵查中亦證述
    ：確實有另一不知名之男子與被告乙○○前來販售事實欄第
    (一)點之物品（見94年度偵字第8893號偵查卷第75、76頁），
    並有鹿東資源回收廠收據2紙在卷可稽。
(二)、證人即共同被告乙○○雖於本院證述：「當時我向丁○○借
    車，我自己開車去，然後我把白鐵球搬到圍牆外面的馬路邊
    ，我是凌晨2、3點去搬的，大約只有搬了約10幾分鐘，搬出
    來之後，我已經沒有體力，我就打丁○○的電話拜託他來幫
    忙搬運，並且告訴他這是朋友不要的東西。然後我去他家裡
    載他，後來回到現場去搬運」、「只有我下車去變賣，他都
    坐在車上，沒有下車，結果當時不小心把他的擋風玻璃打破
    ，所以變賣完的錢，我有拿一些給他，是要賠償他的玻璃費
    用。」云云，然查：證人即共同被告乙○○於偵訊筆錄所載
    之內容，均出於自由意思，並無對於其有何不正方法訊問等
    ，已據之坦認在卷，況乙○○於偵查中指證時，因被告丁○
    ○不在場，尚無來自被告丁○○方面之壓力，反觀乙○○於
    本院審理與被告當庭指認，陳述時之心理狀況顯較在偵查中
    有壓力，而且乙○○於偵查中，係指證伊與被告丁○○2人
    共犯竊盜案件，並未卸除自己竊盜之責，本院認為乙○○於
    偵查中所為之證詞，較為可採。其另於本院所為之證詞，應
    屬事後迴護被告丁○○之詞，不足採信。
(三)、此外，復有贓物保管認領單1紙及查獲現場照片4張附卷可資
    佐證。被告丁○○所辯，無非事後卸責之詞，不足採信，本
    案事證明確，渠等2人犯行均堪認定，應依法論科。
四、核被告乙○○所為，係犯刑法第321條第1項第2款之踰越牆
    垣竊盜罪（事實欄第(一)點）及同法第320條第1項之竊盜罪（
    事實欄第(二)點，公訴意旨誤認係犯法第321條第1項第2款之
    罪，尚有未洽，應予變更）。被告2人就事實欄(一)所示之犯
    行，互有犯意之聯絡及行為之分擔，均為共同正犯。又被告
    乙○○所為2次竊盜犯行，時間緊接，顯係基於概括之犯意
    ，觸犯構成要件相同之罪名，應依連續犯之規定，論以一犯
    罪情節較重之踰越牆垣竊盜罪處斷，並加重其刑。被告丁○
    ○前因違反麻醉藥品管理條例等案件，經臺灣高等法院臺中
    分院於85年7月15日，以85年度上訴字第3457號判決判處有
    期徒刑3年5月確定，再因違反麻醉藥品管理條例案件，經本
    院於85年12月14日，以85年度易字第2250號判決判處有期徒
    刑5月確定，其於85年9月13日入監接續執行上開二案，於87
    年6月1日縮刑假釋出監。嗣丁○○在保護管束期間又因施用
    毒品案件，經送往執行強制戒治並撤銷假釋，於89年3月3日
    停止戒治轉執行殘刑1年11月27日，甫於91年1月20日縮刑期
    滿執行完畢一節，有卷附臺灣高等法院被告前案紀錄表、台
    灣彰化地方法院檢察署刑案資料查註紀錄表可憑，被告丁○
    ○受有期徒刑之執行完畢，五年內再犯本件有期徒刑以上之
    罪，為累犯，應依法加其刑。爰審酌被告2人素行、犯罪之
    動機、本件犯案情節及所用手段、並其犯罪所得、犯後態度
    等一切情狀，分別量處如主文所示之刑，以示懲儆。
五、另被告丁○○另先後於：(一)、94年4月1日凌晨1時許，前往
    彰化縣伸港鄉○○村○○路32號「超紀元公司」所設之廠房
    ，以翻越圍牆之方式進入廠房內竊取電纜線（無故侵入建築
    物之部分未據告訴），並搬置圍牆外，合計竊得370公斤、
    價值約3萬3千3百元之電纜線，得手後，載運回其彰化縣鹿
    港鎮○○路2號住處藏放，伺機變售。(二)、94年4月1日凌晨4
    時許，又前往上址之「超紀元公司」廠房，以翻越圍牆之方
    式入內竊取電纜線（無故侵入建築物之部分未據告訴），得
    手後，搬置圍牆外，合計竊得225台斤（價值約7千2百元）
    之電纜線，適為巡邏警員發覺，而當場查獲。(三)、同年5月
    22 日凌晨6時許之日間，前往彰化縣線西鄉○○路18號「建
    瑞機械股份有限公司」所設之廠房，亦以翻越圍牆之方式入
    內（無故侵入建築物部分未據告訴），將該廠房內之手動控
    制器三個、攪伴機一個、廢白鐵一批等物（總價值約3萬1千
    元）裝入其所有之飼料用塑膠袋內，而竊取得手等踰越牆垣
    竊盜之事實，業據台灣高等法院台中分院於94年12月8日以
    94年度上易字第1356號判處罪刑確定在案。其最後1件竊盜
    犯罪時間與起訴部分犯罪時間相距約4月，且被告丁○○於
    偵查中亦供述：於94年5月22日偷完之後，並沒有再偷之意
    思等語（見94年度偵字第8893號偵查卷第99頁），是以被告
    丁○○涉犯本案起訴事實第(一)點部分與上開台灣高等法院台
    中分院94年度上易字第1356號之事實，當不具有連續犯之裁
    判上一罪之關係甚明，附此敘明。
據上論斷，應依刑事訴訟法第299條第1項前段、第300條，刑法
第28條、第56條、第321條第1項第2款、第47條，判決如主文。
本案經檢察官林士富到庭執行職務。
中    華    民    國    95    年    6     月    30    日
                  刑事第二庭    審判長法  官  石馨文
                                      法  官  黃齡玉
                                      法  官  李水源
以上正本證明與原本無異。
如不服本判決，應於判決送達後10日內向本院提出上訴狀 (須附
繕本)。
告訴人或被害人對於判決如有不服具備理由請求檢察官上訴者，
其上訴期間之計算係以檢察官收受判決正本之日期為準。
中    華    民    國    95    年    7     月    3     日
                                      書記官  廖建興
附錄本案論罪科刑法條全文
中華民國刑法第321條
犯竊盜罪而有左列情形之一者，處六月以上、五年以下有期徒刑
：
一  於夜間侵入住宅或有人居住之建築物、船艦或隱匿其內而犯
    之者。
二  毀越門扇、牆垣或其他安全設備而犯之者。
三  攜帶兇器而犯之者。
四  結夥三人以上而犯之者。
五  乘火災、水災或其他災害之際而犯之者。
六  在車站或埠頭而犯之者。
前項之未遂犯罰之。


司法院資訊處製作；財團法人民間司法改革基金會備份。
